臺灣桃園地方法院刑事判決
111年度審交易字第190號
公  訴  人  臺灣桃園地方檢察署檢察官 
被      告  陳人君


上列被告因公共危險案件，經檢察官提起公訴（111年度偵字第7
999號），被告於準備程序中就被訴事實為有罪之陳述，經告知
簡式審判程序之旨，並聽取公訴人、被告之意見後，由本院當庭
裁定改行簡式審判程序審理並判決如下：
    主      文
陳人君犯不能安全駕駛動力交通工具罪，累犯，處有期徒刑陸月
，併科罰金新臺幣參萬元，有期徒刑如易科罰金，罰金如易服勞
役，均以新臺幣壹仟元折算壹日。
    事實及理由
一、本件犯罪事實及證據，除將證據部分補充「被告陳人君於本
    院審理時之自白」外，餘均引用檢察官起訴書所載（詳如附
    件）。
二、新舊法比較：
    按行為後法律有變更者，適用行為時之法律。但行為後之  
    法律有利於行為人者，適用最有利於行為人之法律。刑法  
    第2 條第1 項定有明文。經查，被告行為後，刑法第185   
     條之3 第1 項之規定業於民國111 年1 月28日修正公布， 
     並自同月30 日生效施行，修正前刑法第185 條之3 第1 項
      規定：「駕駛動力交通工具而有下列情形之一者，處2 年
      以下有期徒刑，得併科20萬元以下罰金」，修正後則規定
      ：「駕駛動力交通工具而有下列情形之一者，處3 年以下
      有期徒刑，得併科30萬元以下罰金」，已將法定刑自「2
    年  以下有期徒刑，得併科20萬元以下罰金」，提高為「3 
    年  以下有期徒刑，得併科30萬元以下罰金」，經比較新、
    舊  法結果，自以修正前之規定對被告較為有利，依刑法第
    2    條第1 項前段規定，被告本件犯行應仍適用行為時即
    修正  前刑法第185 條之3 第1 項規定處罰。
三、論罪科刑：
  ㈠核被告所為，係犯修正前刑法第185 條之3 第1 項第1 款  
    之不能安全駕駛動力交通工具罪。
　㈡依照司法院釋字第775號解釋意旨及刑事訴訟法第161條第1項
    規定可知，檢察官就前階段被告構成「累犯事實」負擔主張
    及舉證責任，並就後階段被告依累犯規定「加重其刑事項」
    負擔主張及說明責任（最高法院110年度台上大字第5660號
    裁定意旨參照）。本件檢察官就被告有犯罪事實欄所載之累
    犯事實，業已提出被告之前案紀錄表在案（參起訴書之記載
    及偵卷第39至41頁），且為被告所坦白承認（參本院審易字
    卷111年7月18日審判筆錄第3頁），應認足以證明被告累犯
    之事實。又檢察官於審理時主張被告一再犯本罪，請本院依
    累犯之規定加重其刑。而被告前因因公共危險案件，經本院
    以110年度桃交簡字第1997號判決判處有期徒刑6月確定，於
    110年11月22日易科罰金執行完畢等情，有臺灣高等法院被
    告前案紀錄表在卷可參(見本院審交易字卷第17頁)。本院審
    酌其受有期徒刑執行完畢後，5年以內故意再犯本案有期徒
    刑以上之罪，為累犯。且係一再犯同罪質之罪，足見其惡性
    及對刑罰反應力薄弱，應依刑法第47條第1項規定，加重其
    最低本刑（司法院大法官會議釋字第775號解釋意旨參照）
    。
  ㈢爰以行為人之責任為基礎，審酌被告漠視政府對酒後不駕駛
    動力交通工具之法令宣導，罔顧自己之生命、身體，更不顧
    公眾往來與其他用路人之安全，依舊貿然於酒後駕車上路，
    顯見其輕忽酒後駕車所造成之潛在危險性，法治觀念薄弱。
    且被告前已觸犯4次刑法第185條之3公共危險罪，而分經法
    院判處罪刑確定。竟仍不知警惕，一再漠視法律禁令，又第
    4次再犯本案，實屬不該。併衡酌被告本案吐氣所含酒精濃
    度為每公升0.32毫克，暨其犯後坦承犯行，態度尚可等一切
    情狀，量處如主文所示之刑。
四、據上論斷，應依刑事訴訟法第273 條之1 第1 項、第299條
　　第1項前段、第310 條之2 、第454 條第2項，刑法第2條第1
    項前段、修正前刑法第185 條之3 第1 項第1 款、刑法第47
    條第1項、第41條第1項前段、第42條第3 項前段，刑法施行
    法第1 條之1 第1 項，判決如主文。
本案經檢察官劉仲慧到庭執行職務。
中　　華　　民　　國　　111 　年　　8 　　月　　17　　日
                      刑事審查庭  法  官  呂曾達
以上正本證明與原本無異。
如不服本判決應於收受判決後20日內向本院提出上訴書狀，並應
敘述具體理由。其未敘述上訴理由者，應於上訴期間屆滿後20日
內向本院補提理由書(均須按他造當事人之人數附繕本)「切勿逕
送上級法院」。 
    　　　　　　　　　　　　　　　書記官　楊淨雲
中　　華　　民　　國　　111 　年　　8 　　月　　18　　日
附錄本案論罪科刑依據之法條：
修正前中華民國刑法第185 條之3第1項
駕駛動力交通工具而有下列情形之一者，處 2 年以下有期徒刑
，得併科 20 萬元以下罰金：
一、吐氣所含酒精濃度達每公升零點二五毫克或血液中酒精濃度
    達百分之零點零五以上。
二、有前款以外之其他情事足認服用酒類或其他相類之物，致不
    能安全駕駛。
三、服用毒品、麻醉藥品或其他相類之物，致不能安全駕駛。
附件：
臺灣桃園地方檢察署檢察官起訴書
                                     111年度偵字第7999號
　　被　　　告　陳人君　男　58歲（民國00年0月00日生）
　　　　　　　　　　　　住○○市○○區○○街0號
　　　　　　　　　　　　國民身分證統一編號：Z000000000號
上列被告因公共危險案件，業經偵查終結，認應提起公訴，茲將
犯罪事實及證據並所犯法條分敘如下：
　　　　犯罪事實
一、陳人君前因公共危險案件，經臺灣桃園地方法院以110年度
    桃交簡字第1997號判決判處有期徒刑6月確定，於民國110年
    11月22日易科罰金執行完畢。
二、詎其猶不知悔改，自111年1月4日19時19時30分許止，在其
    位於桃園市○○區○○街0號之住所，飲用玉泉清酒半瓶，其吐
    氣所含酒精濃度已達每公升0.25毫克以上，竟不顧大眾通行
    之安全，明知飲酒後已達不得駕駛動力交通工具之程度，仍
    基於酒後不能安全駕駛動力交通工具之犯意，於翌(5)日3時
    許，自該處騎乘車牌號碼000-000號普通重型機車離去，嗣
    於同日3時4分許，行經桃園市○○區○○路000號前，因未打方
    向燈而為警攔檢盤查，並測得吐氣所含酒精濃度達每公升0.
    32毫克。
三、案經桃園市政府警察局桃園分局報告偵辦。
　　　　證據並所犯法條
一、上揭犯罪事實，業據被告陳人君於警詢及偵查中坦承不諱，
    復有桃園市政府警察局舉發違反道路交通管理事件通知單、
    酒精測定紀錄表、車籍資料各1份在卷可稽，足認被告自白
    與事實相符，其犯嫌堪以認定。
二、論罪：
㈠、按行為後法律有變更者，適用行為時之法律。但行為後之法
    律有利於行為人者，適用最有利於行為人之法律，刑法第2
    條第1項定有明文。查刑法第185條之3第1項之不能安全駕駛
    罪於被告行為後之民國111年1月28日經總統公布修正，並自
    同年月30日施行，修正前刑法第185條之3第1項第1款規定：
    「駕駛動力交通工具而有下列情形之一者，處2年以下有期
    徒刑，得併科20萬元以下罰金：吐氣所含酒精濃度達每公升
    零點二五毫克或血液中酒精濃度達百分之零點零五以上」，
    修正後則規定：「駕駛動力交通工具而有下列情形之一者，
    處3年以下有期徒刑，得併科30萬元以下罰金：吐氣所含酒
    精濃度達每公升零點二五毫克或血液中酒精濃度達百分之零
    點零五以上」，經比較新舊法之結果，行為後之法律並未較
    有利於被告，是依刑法第2條第1項前段規定，本案應適用被
    告行為時即修正前刑法第185條之3第1項第1款規定。
㈡、核被告所為，係犯修正前刑法第185條之3第1項第1款之駕駛
    動力交通工具而有吐氣所含酒精濃度達每公升0.25毫克以上
    情形之罪嫌。又被告前曾受如犯罪事實欄之有期徒刑執行完
    畢，有本署刑案資料查註紀錄表1份附卷可稽，其於受有期
    徒刑執行完畢後，5年內故意再犯本案有期徒刑以上之罪，
    為累犯，請依刑法第47條第1項規定，並參酌司法院大法官
    第775號解釋文及理由書之意旨，加重其刑。
三、依刑事訴訟法第251條第1項提起公訴。
　　此　致
臺灣桃園地方法院
中　　華　　民　　國　 111　　年　　3 　　月　　18　　日
　　　　　　　　　　　　　　　檢  察  官  蔡雅竹
本件證明與原本無異
中　　華　　民　　國　 111　　年　　3 　　月　　29　　日
                              書  記  官  魏郁如
附錄本案所犯法條：
修正前刑法第185條之3
中華民國刑法(110.06.16)第185條之3
駕駛動力交通工具而有下列情形之一者，處 2 年以下有期徒刑
，得併科 20 萬元以下罰金：
一、吐氣所含酒精濃度達每公升零點二五毫克或血液中酒精濃度
    達百分之零點零五以上。
二、有前款以外之其他情事足認服用酒類或其他相類之物，致不
    能安全駕駛。
三、服用毒品、麻醉藥品或其他相類之物，致不能安全駕駛。
因而致人於死者，處 3 年以上 10 年以下有期徒刑；致重傷者
，處 1 年以上 7 年以下有期徒刑。
曾犯本條或陸海空軍刑法第 54 條之罪，經有罪判決確定或經緩
起訴處分確定，於五年內再犯第 1 項之罪因而致人於死者，處
無期徒刑或 5 年以上有期徒刑；致重傷者，處 3 年以上 10 年
以下有期徒刑。